臺灣臺北地方法院交通事件裁定　　　　96年度交聲更字第31號
原處分機關　臺北市交通事件裁決所
異　議　人
即受處分人　甲○○
上列異議人即受處分人因違反道路交通管理處罰條例事件，對於
臺北市交通事件裁決所於民國96年3月27 日所為處分（原處分案
號：北市裁二字第裁22-C00000000號），聲明異議，本院裁定後
異議人不服提起抗告，經臺灣高等法院於96年8月14日96年度交
抗字第601號裁定撤銷發回更審，本院裁定如下：
    主  文
原處分撤銷。
甲○○不罰。
    理  由
一、原處分機關處分意旨略以: 異議人即受處分人甲○○於不詳
    時、地，在車牌號碼S5-0483號自用小客車內加裝防滾籠。
    異議人於民國96年2月7日駕駛該車行經臺北縣汐止市南陽大
    橋上，經警攔查而發現上情，爰依違反道路交通管理處罰條
    例第18條第1項之規定掣單舉發。並依前揭規定裁處受處分
    人罰鍰新臺幣（下同）7200元，責令檢驗。
二、異議意旨略以: 異議人為加強安全性，而在上開車內加裝防
    滾籠，但並未違反任何規定等語。
三、經查，異議人於上開車輛內加裝防滾籠之事實，固為異議人
    所不爭執，並有照片在卷可稽。而按「汽車車身式樣、輪胎
    隻數或尺寸、燃料種類、座位、噸位、引擎、車架、車身、
    頭燈等設備或使用性質、顏色、汽車所有人名稱、地址等如
    有變更，均應向公路監理機關辦理登記。前項變更登記，除
    汽車所有人名稱、地址等變更時，免予檢驗外，餘均須檢驗
    合格。引擎或車架變更，以型式及燃料種類相同者為限。第
    1項汽車設備規格之變更應符合附件15之規定。」、「汽車
    下列設備規格不得變更：一底盤設備：(一)方向盤位置。(二)傳
    動系統設備：指汽車之排檔型式、驅動方式、變速箱及齒輪
    箱。(三)煞車作用設備：指煞車作用種類（總泵、分泵及油管
    ）及防滑煞車系統。(四)懸吊系統：指支臂、三角架與連桿機
    構。二引擎設備：指引擎之機械或渦輪增壓系統、氮氣導入
    裝置設備。三車身設備：(一)車身外附加燈飾。(二)車燈噴色或
    貼膠紙。四其他經主管機關核定之項目。」道路交通安全規
    則第23條、第23條之1分別定有明文。又按「汽車車身、引
    擎、底盤、電系等重要設備變更或調換，或因交通事故遭受
    重大損壞修復後不申請公路主管機關施行臨時檢驗而行駛者
    ，處汽車所有人新臺幣2400元以上9600元以下罰鍰，並責令
    其檢驗。」、道路交通管理處罰條例第18條第1項及亦有明
    定。因此，本件首應審究者為，異議人在車內所加裝之防滾
    籠設施，是否屬道路交通安全規則第23條及附件15變更應登
    記檢驗項目，或第23條之1所規定之不得變更項目。如非上
    開規定所列之項目，縱異議人於車內加裝上開設施，尚不能
    依道路交通管理處罰條例第18條第1項之規定予以處罰。
四、本院依職權向交通部函詢有關汽車加裝防滾籠，是否屬於道
    路交通安全規則第23條或第23條之1所規定之項目。經交通
    部公路總局於96年11月9日以路監牌字第0960051175號函復
    為: 「汽車加裝防滾籠既非屬道路交通安全規則第23條之1
    不得變更項目，亦非屬同規則第23條及附件15變更應登記檢
    驗項目，法既無明文規範，故車主自由加裝該設備應無違反
    規定。」在案。汽車加裝防滾籠既非屬道路交通安全規則上
    開規定之項目，則異議人在上開汽車內加裝該設施，難認有
    違道路交通管理處罰條例第18條第1項之規定。從而，本件
    異議人之異議為有理由，原處分應予撤銷，改諭知異議人不
    罰，以資適法。
五、據上論斷，應依道路交通案件處理辦法第20條前段，裁定如
    主文。
中　　華　　民　　國　　96　　年　　11　　月　　15　　日
                交通法庭  法　官　李桂英
上正本證明與原本無異。
如不服本裁定應於送達後5日內向本院提出抗告狀
　　　　　　          　  書記官　嚴君珮
中　　華　　民　　國　　96　　年　　11　　月　　15　　日
